【裁判字號】    99,台抗,973
【裁判日期】    991209
【裁判案由】    加重強盜聲請具保停止羈押
【裁判全文】
最高法院刑事裁定              九十九年度台抗字第九七三號
抗  告  人  黃博生
上列抗告人因加重強盜案件，不服台灣高等法院高雄分院中華民
國九十九年十月二十日聲請具保停止羈押之裁定（九十九年度聲
字第一二七九號），提起抗告，本院裁判如下：
    主  文
抗告駁回。
    理  由
按被告究竟有無刑事訴訟法第一百零一條、第一百零一條之一所
規定之羈押要件，應否羈押，以及羈押後其羈押原因是否仍然存
在，有無繼續羈押之必要，事實審法院本得斟酌訴訟進行程度及
其他一切情形而認定，故受羈押之被告除確有刑事訴訟法第一百
十四條所列情形之一者外，其應否羈押或延長羈押，事實審法院
自有認定裁量之權，苟無濫用其權限之情形，即不得任意指為違
法。本件原裁定以：抗告人黃博生因加重強盜案件，前經訊問後
，認其涉犯上開之罪，嫌疑重大，有刑事訴訟法第一百零一條第
一項第一款、第三款所定之情形，非予羈押顯難進行審判，而有
羈押之必要，於民國九十九年六月八日起執行羈押三個月，至九
十九年九月七日即將屆滿。經訊問後，認前項羈押原因仍然存在
，尚有繼續羈押之必要，而裁定自九十九年九月八日起延長羈押
二月。又抗告人所犯持具殺傷力可發射子彈之改造手槍加重強盜
罪，法定最輕本刑為七年以上有期徒刑，原審雖於九十九年九月
二十九日判處有期徒刑九年二月，惟本案既未確定，仍有保全日
後審判程序進行及刑罰執行之必要，聲請人恐受重刑之諭知，逃
匿以規避審判程序進行及刑罰執行之可能性甚高，仍有相當理由
認為其有逃亡之虞。參酌抗告人所涉犯行係與他人共犯持改造手
槍對被害人吳書煒私行拘禁而加重強盜，其行為對社會安寧秩序
及被害人身體、自由及財產之侵害至鉅等情，權衡國家刑事司法
權之有效行使、社會秩序及公共利益、被告人身自由之私益及防
禦權受限制之程度，認對抗告人維持羈押處分尚屬適當、必要，
合乎比例原則，並無違司法院釋字第六六五號解釋意旨。至抗告
人以其親人生病需其照料等事由，聲請具保停止羈押，並不符合
刑事訴訟法第一百十四條之規定而有不得駁回具保聲請之情形，
並不符合法定具保停止羈押之要件。因而駁回其具保停止羈押之
聲請。經核於法並無違誤。抗告意旨略稱：(一)抗告人之人身自由
，依司法院釋字第六六五號解釋應受保障，不得泛以抗告人已受
重刑之諭知，即認有逃亡之虞，況抗告人有無被判重刑，並非法
定繼續羈押原因。(二)本案若已確定，抗告人自無聲請交保必要，
故保全日後審判程序進行及刑罰執行，與本案判決已否確定無涉
，且原裁定並未說明抗告人有逃亡或滅證之依據，而僅主觀臆測
羈押抗告人，自有違誤等語。惟查：原裁定以抗告人涉犯加重強
盜案件，經訊問後，認嫌疑重大，有刑事訴訟法第一百零一條第
一項第一款、第三款所定之情形，非予羈押顯難進行審判，而有
羈押之必要，予以羈押，並延長羈押。均已說明其依憑，亦與司
法院釋字第六六五號解釋意旨未有不符。抗告意旨所指，無非對
於原審依職權審酌之事項，僅憑己見，任意指摘，其抗告為無理
由，應予駁回。
據上論結，應依刑事訴訟法第四百十二條，裁定如主文。
中    華    民    國  九十九  年   十二   月    九    日
                      最高法院刑事第十三庭
                          審判長法官  陳  世  淙  
                                法官  陳  東  誥  
                                法官  陳  世  雄  
                                法官  何  菁  莪  
                                法官  張  春  福  
本件正本證明與原本無異
                                      書  記  官  
中    華    民    國  九十九  年   十二   月   十四   日
                                                       s

司法院資訊處製作；財團法人民間司法改革基金會備份。
